臺灣新北地方法院板橋簡易庭小額民事判決
111年度板小字第3969號
原      告  新光產物保險股份有限公司

法定代理人  吳昕紘  
訴訟代理人  袁子謙（兼送達代收人）

            郭川珽  
被      告  洪欣儀  
上列當事人間請求侵權行為損害賠償事件，於中華民國111年12
月1日言詞辯論終結，本院判決如下：
    主  文
被告應給付原告新臺幣參萬柒仟捌佰肆拾壹元，及自民國一百一
十一年九月十四日起至清償日止，按週年利率百分之五計算之利
息。
訴訟費用壹仟元由被告負擔。
本判決得假執行。
    事實及理由
一、按訴狀送達後，原告不得將原訴變更或追加他訴，但擴張或
    減縮應受判決事項之聲明者，不在此限，民事訴訟法第255
    條第1項第3款定有明文，依同法第436條之23、第436條第2
    項規定，此於小額訴訟程序亦有適用。查本件原告起訴時聲
    明：被告應給付原告新臺幣（下同）47,764元，及自起訴狀
    繕本送達之翌日起至清償日止，按週年利率百分之5計算之
    利息。嗣於民國111年12月1日言詞辯論當庭變更聲明為：被
    告應給付原告37,841元，及自起訴狀繕本送達之翌日起至清
    償日止，按週年利率百分之5計算之利息，核原告所為訴之
    變更係減縮應受判決事項之聲明，揆諸上開法律規定，自應
    准許。
二、原告主張：
　　被告於110年12月19日16時41分許，駕駛車牌號碼000-0000
    號自用小客車，行經宜蘭縣礁溪鄉宜蘭縣政府191線1046號
    路燈桿前時，因未注意車前狀況之疏失，而碰撞原告承保車
    體損失險、訴外人黃啟興所有停放之車牌號碼000-0000號自
    用小客貨車（下稱系爭車輛），致系爭車輛受損，經訴外人
    博達汽車股份有限公司（下稱博達公司）修復後，原告依約
    賠付車體修復費用47,764元（含工資9,600元、塗裝12,617
    元、零件25,547元），並已理賠完畢，經計算折舊後僅請求
    37,841元。為此，爰依保險法第53條第1項、民法第184條第
    1項前段、第191條之2等規定，請求被告賠償修理費用等語
    。並聲明：被告應給付原告37,841元，及自起訴狀繕本送達
    之翌日起至清償日止，按週年利率百分之5計算之利息。
三、被告則以下列陳詞置辯，並聲明：原告之訴駁回。
　㈠對於肇事責任不爭執。
　㈡求償金額過高，爭執零件部分更換必要性，認為板金烤漆就
    可以處理完畢，不應更換零件。
四、法院之判斷：
  ㈠原告主張之事實，業據其提出宜蘭縣政府警察局礁溪分局礁
    溪派出所道路交通事故當事人登記聯單、道路交通事故現場
    圖、系爭車輛行車執照、統一發票、博達公司出具之估價單
    、車損照片等件為憑，並據本院依職權向宜蘭縣政府警察局
    礁溪分局調閱本件道路交通事故調查卷宗附卷可稽，被告對
    此亦不爭執，堪認原告此部分主張可採。
  ㈡按被保險人因保險人應負保險責任之損失發生，而對於第三
    人有損失賠償請求權者，保險人得於給付賠償金額後，代位
    行使被保險人對於第三人之請求權。但其請求之金額，以不
    逾賠償金額為限，保險法第53條第1項定有明文。復按物被
    毀損時，被害人除得依民法第196條請求賠償外，並不排除
    民法第213條至第215條之適用。依民法第196條請求賠償物
    被毀損所減少之價額，得以修復費用為估定之標準，但以必
    要者為限（例如：修理材料以新品換舊品，應予折舊）。被
    害人如能證明其物因毀損所減少之價額，超過必要之修復費
    用時，就其差額，仍得請求賠償【最高法院77年度第9次民
    事庭會議決議㈠可資參照】。查，系爭車輛修復費用為47,76
    4元（含工資9,600元、塗裝12,617元、零件25,547元），有
    博達公司出具之估價單及統一發票存卷可參，依系爭車輛之
    估價單所載修復項目，核與卷附車損照片中系爭車輛遭擦撞
    之受損部位相符，堪認上開修復項目所需之費用，均屬本件
    事故之必要修復費用。惟該修復費用中零件部分既係以新品
    更換舊品，則應扣除折舊後計算其損害。復依行政院財政部
    發布之「固定資產耐用年數表」規定，汽車如非屬運輸業用
    客車、貨車，其耐用年數為5年，並依同部訂定之「固定資
    產折舊率表」規定，耐用年數5年依定率遞減法之折舊率為
    千分之369，其最後1年之折舊額，加歷年折舊累計額，其總
    和不得超過該資產成本原額10分之9。準此，系爭車輛於109
    年12月出廠，有系爭車輛行車執照影本乙紙在卷足憑（見本
    院卷第15頁），至事故發生之110年12月19日，系爭車輛之
    實際使用年數為1年1個月，故原告就零件部分得請求之金額
    應以15,624元為限（計算式詳附表），加計毋庸折舊之工資
    9,600元、塗裝12,617元後，共計為37,841元（計算式：15,
    624+9,600+12,617＝37,841），即為原告所得代位請求之範
    圍。
  ㈢被告固抗辯原告請求賠償金額過高，惟本院審酌原告所提出
    之估價單，其上所載維修項目與卷附現場照片顯示之受損位
    置相當，且系爭車輛交由與兩造無利害關係之車廠估價核定
    維修項目，維修項目亦無不合理之處，堪認該估價單之修理
    項目均具有修復之必要性，且屬合理，被告空言辯稱估價單
    修繕費用過高，惟未提出任何證據佐證之，洵不足採。
  ㈣末按遲延之債務，以支付金錢為標的者，債權人得請求依法
    定利率計算之遲延利息。給付無確定期限者，債務人於債權
    人得請求時，經其催告而未為給付，自受催告時起，負遲延
    責任。其經債權人起訴而送達訴狀，或依督促程序送達支付
    命令，或為其他相類之行為者，與催告有同一之效力。應付
    利息之債務，其利率未經約定，亦無法律可據者，週年利率
    為百分之5，民法第233條第1項、第229條第2項及第203條分
    別定有明文。本件原告請求被告給付之損害賠償，係以支付
    金錢為標的，且無確定期限，故原告請求被告給付自起訴狀
    繕本送達翌日即111年9月14日起至清償日止，按週年利率百
    分之5計算之利息，併應准許。
五、綜上所述，原告依保險法第53條第1項、民法第184條第1項
    前段、第191條之2本文等規定，請求如主文第1項所示，為
    有理由，應予准許。
六、本件係適用小額訴訟程序所為被告敗訴之判決，爰依民事訴
    訟法第436條之20，依職權宣告假執行。
七、本件係小額訴訟事件，依民事訴訟法第436條之19第1項規定
    ，確定本件訴訟費用額為第一審裁判費1,000元，依同法第7
    8條規定，由被告負擔。
中　　華　　民　　國　　111 　年　　12　　月　　22　　日
                  臺灣新北地方法院板橋簡易庭
                        法  官  陳怡親
以上正本係照原本作成。
如不服本判決，應於送達後20日內，向本院提出上訴狀，並表明
上訴理由（上訴理由應表明一、原判決所違背之法令及具體內容
。二、依訴訟資料可認為原判決有違背法令之具體事實。），如
於本判決宣示後送達前提起上訴者，應於判決送達後20日內補提
上訴理由書（須附繕本），如未於上訴後20日內補提合法上訴理
由書，法院得逕以裁定駁回上訴。
中　　華　　民　　國　　111 　年　　12　　月　　22　　日
                        書記官  劉芷寧
附表
折舊時間           金額
第1年折舊值        25,547×0.369=9,427
第1年折舊後價值    25,547-9,427=16,120
第2年折舊值        16,120×0.369×(1/12)=496
第2年折舊後價值    16,120-496=15,624